臺灣臺北地方法院民事裁定
111年度店小聲字第3號 
聲  請  人  吳春江  
訴訟代理人  戴智權律師
相  對  人  陳政源  
上列聲請人因與相對人間損害賠償事件，聲請人聲請交付法庭錄
音內容，本院裁定如下：
    主    文
聲請駁回。
    理    由
一、按當事人及依法得聲請閱覽卷宗之人，因主張或維護其法律
    上利益，聲請交付法庭錄音或錄影內容時，應敘明理由，由
    法院為許可與否之裁定；法院受理前項聲請，如認符合聲請
    人要件，並在聲請期間內提出，且就所主張或維護法律上之
    利益已敘明者，除法令另有排除規定外，應予許可，法庭錄
    音錄影及其利用保存辦法第8 條第1 項、第2 項分別定有明
    文。又法庭錄音係為輔助製作言詞辯論筆錄之用，此觀民事
    訴訟法第213 條之1 規定即明，法庭錄音、錄影光碟或數位
    錄音、錄影內容非民事訴訟法第242 條第1 項所規定之卷內
    文書，當事人依該項規定聲請閱覽、抄錄或攝影之卷內文書
    ，或預納費用聲請付與繕本、影本或節本，自不包括法庭錄
    音、錄影光碟。該內容涉及當事人或法庭活動人員之聲紋等
    個人資料，為人格權範圍，提供拷貝上開錄音、錄影資料屬
    公務機關對於保有個人資料之利用，依個人資料保護法第16
    條、第5 條規定，應於執行法定職務範圍內為之，並與蒐集
    之特定目的相符；並不得逾此特定目的範圍，始具備正當、
    合理性。如交付法庭錄音、錄影光碟或數位錄音、錄影內容
    ，未具備正當合理性，即已逾越上開輔助筆錄製作之必要範
    圍（最高法院104 年度台抗字第294 號裁定、102 年度
　　台抗字第939 號裁定意旨參照）。　
二、聲請意旨略以：本件為維護聲請人即被告法律上利益，爰依
    法院組織法第90條之1第1項規定，以及法庭錄音錄影及其利
　　用保存辦法第7條、第8條規定，聲請鈞院交付111年度店小
　　字第392號損害賠償事件於民國111 年4月27日審理時法庭錄
　　音光碟。
三、經查，本件聲請人雖為本院111年度店小字第392號損害賠償
    事件之被告，惟其聲請交付錄音、錄影內容光碟，僅謂為維
    護被告法律上利益，爰依法聲請交付法庭錄音光碟，惟並未
    釋明其聲請交付法庭錄音、錄影內容有何「主張或維護其法
    律上利益」之必要，復未敘明其聲請目的有何以閱覽筆錄之
    方式而不可得之情形，有其聲請狀在卷可憑，故本件聲請人
　　請求交付法庭錄音、錄影內容光碟，於法不合，應予駁回。
四、依民事訴訟法第220條規定，裁定如主文。
中　　華　　民　　國　　111 　年　　6 　　月　　29　　日
                  臺灣臺北地方法院新店簡易庭
                               法 官  張淑美
以上正本係照原本作成。
如不服本裁定，應於送達後10日內，向本庭提出抗告狀並表明抗
告理由，並繳納抗告費新臺幣1,000元。
中　　華　　民　　國　　111 　年　　6 　　月　　29　　日
                              書記官  馮姿蓉